# 请教各位一个与资产相关的政府补助的问题

提问人：pittjean 时间：2017-03-27 16:29:59
在审计中发现如下事项:被审计单位收到政府产业发展办公室《XXX生产线改造支出》项目的专项资金 60 万，并签订专项资金使用合同。协议约定该专项资金用于建造XX生产线，并通过政府部门验收后拨付资金。项目建设完成之后，该生产线投资项目顺利投入使用并经政府验收。
问题：经询问客户，了解到该专项资金使用不能明确分摊到具体固定资产。政府部门验收时，也只是粗略视察了被审计单位所购买的贴近《改造支出》项目要求的机器设备。审计人员认为，该政府补助属于与资产相关的政府补助，但是不知道递延收益该如何分摊呢？目前一个粗略的方法是：选取一个原值较大的，符合政府补助文件要求的固定资产作为对象，按上述固定资产的折旧率分摊递延收益。请问各位还有什么更好的办法来分摊递延收益呢？@chenyiwei

回答人：chenyiwei
理论上最好的方法是按照该项目内各项资产的成本比例分摊到各单项资产，分别在其各自的折旧年限内计提折旧。另外还有按照所有资产的加权平均折旧年限摊销等方法。 在实务操作中，为了简化处理，你说的做法也是可以接受的。但需要注意：分摊到某项资产的补助金额不应超出该资产的成本，而且应优先分摊给折旧年限较长、原值较大的资产。